# 求助陈版：关于前期方案设计费的处理

提问人：春暖花开 2011 时间：2017-10-24 19:13:43
陈版您好，某公司从事公关策划业务（即承办阿里、腾讯、梅赛德斯等大型企业的年会、新品发布会等大型活动），其具体业务流程为：设计活动方案；参与招投标；确定业务合作关系；项目执行与管理；活动结束。 公司根据客户提供的相关活动信息、要求设计活动方案（该活动方案的设计需投入较大的人力，完成后的活动方案也可单独销售给客户），然后参加客户的招投标，如公司中标，则后续举办的活动按该活动方案执行。 对于公司发生的上述活动方案的设计成本的会计核算，拟按如下方式处理： 如公司中标，则将其计入存货，待项目结束后结转主营业务成本； 如公司未中标，则将发生的活动方案设计成本计入当期销售费用核算。 上述处理方案是否可行，请陈版不吝赐教，谢谢！

回答人：chenyiwei
如果在设计成本发生时，尚无法合理估计能否中标的，则应直接计入管理费用处理。 日后新的收入准则实施后，这种情况可以作为合同取得成本的一部分，满足条件时予以递延处理。但在无法合理确定合同能否订立之前已发生的此类费用，除非客户承诺补偿，否则还是应当费用化处理的。

提问人：春暖花开 2011 时间：2017-10-24 21:17:40
非常感谢陈版的耐心解答，还得继续请教您： 1 、“如果在设计成本发生时，尚无法合理估计能否中标的，则应直接计入管理费用处理。”该种处理方式的理论依据是什么？ 2 、该活动方案是为招投标而发生的，如果费用化处理，是否计入“销售费用”处理更合适？
3 、公司提供的公关策划业务具有以下特点：项目前期需发生差旅费、场地搭建费、场地租赁费、摄影等设备租赁费用、演艺人员费用等大量费用，所有前期准备工作的成果均在活动举办当日呈现。我们认为公司的公关策划业务经济实质为提供劳务的交易，对于该类跨期的劳务交易（主要是无合理的方法确定劳务的完工进度）对应的项目成本在资产负债表日该如何进行会计处理？同行业可比上市公司的会计处理方式为（IPO申报过程中采取的处理方式），把已发生的跨期项目成本在存货项目归集，待确认收入时结转营业成本，如将该交易作为交易结果不能可靠估计的劳务交易，则同行业可比上市公司的会计处理方式明显违反了相关准则的规定。 麻烦陈版帮我解答一下，谢谢您了！

回答人：chenyiwei
1 、无法证明有无未来经济利益流入，不符合资产定义； 2 、可以； 3 、如果合同履行结果能够可靠估计，则在存货归集成本无重大不当；如果不能可靠估计，应发生时直接费用化。